【裁判字號】    95,訴,352
【裁判日期】    950320
【裁判案由】    毒品危害防制條例
【裁判全文】
臺灣板橋地方法院刑事判決               95年度訴字第352號
公  訴  人  臺灣板橋地方法院檢察署檢察官
被      告  甲○○
上列被告因違反毒品危害防制條例案件，經檢察官提起公訴（九
十五年度毒偵字第一三六號），以及移送併案審理（臺灣板橋地
方法院檢察署九十五年度毒偵字第一一二四號），被告於本院準
備程序中就被訴事實為有罪之陳述，經告知被告簡式審判程序之
旨，並聽取當事人之意見後，合議庭裁定由受命法官獨任進行簡
式審判程序，判決如下：
    主    文
甲○○連續施用第一級毒品，累犯，處有期徒刑壹年。扣案第一
級毒品海洛因貳包（合計餘驗淨重零點零柒公克）均沒收銷燬之
；扣案包裝上揭毒品之外包裝袋貳個均沒收之。
    犯罪事實
一、甲○○前於民國八十七年、八十八間因施用毒品案件，先後
    二次經依本院八十七年度毒聲字第一九九七號、八十八年度
    毒聲字第二六六二號裁定送觀察、勒戒後，均認無繼續施用
    毒品之傾向，分別於八十七年十月七日、八十八年五月十三
    日釋放出所，並由臺灣板橋地方法院檢察署檢察官先後以八
    十七年度偵字第二０五四九號、八十八年度偵字第八二０六
    號分別為不起訴處分確定。又於九十一年間再施用毒品，除
    經依本院九十一年度毒聲字第二五四七號裁定令入戒治處所
    施以強制戒治，嗣因執行強制戒治成效及格，無繼續戒治之
    必要，本院以九十二年度毒聲字笫二六０號裁定停止戒治，
    所餘期間付保護管束，於九十二年三月二十四日釋放出所，
    該停止戒治付保護管束期間至九十二年九月八日期滿外，並
    經本院以九十一年度訴字第一八八七號判處應執行有期徒刑
    十一月確定，於九十二年九月九日入監服刑，於九十三年七
    月三十一日縮短刑期執行完畢（於本案構成累犯）。詎猶不
    思戒絕毒癮，基於施用第一級毒品海洛因之概括犯意，自九
    十四年九月初某日起至九十五年一月二十日上午十時許止，
    在臺北縣三峽鎮○○街一巷堤防邊、同縣巿中山路中山公園
    廁所內、同縣巿復興路某友人住處內等處所，連續多次以將
    第一級毒品海洛因和水溶解後置於針筒內注射手臂之方式施
    用第一級毒品海洛因。嗣於九十四年十月二十日下午三時三
    十分許，為警在臺北縣三峽鎮○○路三二九之二號旁查獲，
    並扣得其所有預備供施用之第一級毒品海洛因一包（驗餘淨
    重０‧０五公克）；復於九十五年一月二十一日上午十一時
    許，為警在臺北縣三峽鎮○○路二八一號前查獲，並扣得其
    所有預備供施用之第一級毒品海洛因一包（驗餘淨重０‧０
    二公克。
二、案經臺北縣政府警察局三峽分局報請臺灣板橋地方法院檢察
    署檢察官偵查起訴，以及移送併案審理，甲○○於本院準備
    程序中就被訴事實為有罪之陳述，經告知甲○○簡式審判程
    序之旨，並聽取當事人之意見後，合議庭裁定由受命法官獨
    任進行簡式審判程序。
    理    由
一、訊據被告甲○○對於在前述時間及地點連續多次施用第一級
    毒品海洛因等事實均自白不諱（見本院九十五年三月六日簡
    式審判筆錄），而其於九十四年十月二十日下午四時三十八
    分許、九十五年一月二十一日中午十二時五十九分許分別為
    警採集尿液送臺灣檢驗科技股份有限公司以ＧＣ／ＭＳ氣相
    層析／質譜儀法確認檢驗結果，均呈鴉片類陽性反應，有該
    公司出具之濫用藥物尿液檢驗報告以及臺北縣政府警察局三
    峽分局查獲毒品危害防制條例案姓名對照表各二件附卷可稽
    （見臺灣板橋地方法院檢察署九十四年度偵字第一八一八四
    號偵查卷第十七頁及第三十九頁、同署九十五年度毒偵字第
    一一二四號偵查卷第二十五頁、本院卷宗）；又扣案之白粉
    二包，經送法務部調查局鑑驗結果，均檢出含第一級毒品海
    洛因成分（驗餘淨重分別為０‧０五公克、０‧０二公克）
    ，有該局調科壹字第０六００一０八０四號鑑定通知書、調
    科壹字第０六００一一三三０鑑定通知書影本各一件在卷供
    參（見臺灣板橋地方法院檢察署九十五年度毒偵字第一三六
    號偵查卷第十七頁及本院卷宗），所含毒品成分與被告尿液
    中驗出之毒品反應一致，足認被告自白確與事實相符。再者
    ，被告前於八十七年、八十八間因施用毒品案件，先後二次
    經依本院八十七年度毒聲字第一九九七號、八十八年度毒聲
    字第二六六二號裁定送觀察、勒戒後，均認無繼續施用毒品
    之傾向，分別於八十七年十月七日、八十八年五月十三日釋
    放出所；又於九十一年間再施用毒品，經依本院九十一年度
    毒聲字第二五四七號裁定令入戒治處所施以強制戒治，嗣因
    執行強制戒治成效及格，無繼續戒治之必要，本院以九十二
    年度毒聲字笫二六０號裁定停止戒治，所餘期間付保護管束
    ，於九十二年三月二十四日釋放出所，該停止戒治付保護管
    束期間至九十二年九月八日期滿等事實，併有臺灣板橋地方
    法院檢察署檢察官八十七年度偵字第二０五四九號不起訴處
    分書、同署檢察官八十八年度偵字第八二０六號不起訴處分
    書、同署檢察官九十一年度毒偵字第二二八二號、第二四八
    一號起訴書、本院九十一年度訴字第一八八七號刑事判決各
    一件（見臺灣板橋地方法院檢察署九十五年度毒偵字第一三
    六號偵查卷第十頁至第十六頁）以及臺灣高等法院被告前案
    紀錄表一份存卷足憑。是被告於強制戒治執行完畢釋放出所
    後，五年內再犯本案施用第一級毒品犯行堪以認定，應予依
    法論罪科刑。
二、核被告所為，係犯毒品危害防制條例第十條第一項之施用第
    一級毒品罪。其施用第一級毒品海洛因前、後非法持有第一
    級毒品海洛因之低度行為，應為其施用該毒品之高度行為所
    吸收，均不另論罪。被告先後多次施用第一級毒品海洛因之
    行為，時間緊接，方法相同，所犯係犯罪構成要件相同之罪
    名，為連續犯，應依刑法第五十六條規定論以一罪並加重其
    刑。至公訴意旨雖僅敘及被告自九十四年九月初某日起至九
    十四年十月二十日下午四時三十八分許為警採尿回溯前二十
    六小時某時許止多次施用第一級毒品海洛因等犯行，而未將
    被告自九十四年九月間某日起至九十五年一月二十日上午十
    時許止，其餘各次施用第一級毒品海洛因等犯行敘入公訴事
    實，惟此部分犯罪行為與檢察官提起公訴之犯罪事實既有連
    續犯之裁判上一罪關係，應為起訴效力所及，且經檢察官移
    送併案審理（臺灣板橋地方法院檢察署九十五年度毒偵字第
    一一二四號），本院自應併予審究。又被告前於九十一年間
    因施用毒品案件，經本院以九十一年度訴字第一八八七號判
    處應執行有期徒刑十一月確定，於九十二年九月九日入監服
    刑，於九十三年七月三十一日縮短刑期執行完畢，有臺灣高
    等法院被告前案紀錄表一件在卷足憑，其於五年內再犯本案
    有期徒刑以上之罪，為累犯，應依刑法第四十七條規定加重
    其刑，並依同法第七十條規定遞加之。爰審酌被告前已因施
    用毒品，經獲得不起訴處分之寬典，復入監執行徒刑完畢，
    仍不能戒除毒癮，再次漠視法令禁制而犯本罪，顯見其自制
    能力甚低，惟其施用毒品所生危害，實以自戕身心健康為主
    ，對於他人生命、身體、財產等法益，尚無明顯而重大之實
    害，兼衡其施用毒品之次數以及犯罪後坦承犯行之良好態度
    等一切情狀，量處如主文所示之刑，以資懲儆。
三、扣案之第一級毒品海洛因二包（合計驗餘淨重０‧０七公克
    ），為查獲之第一級毒品，不問屬於犯人與否，均應依毒品
    危害防制條例第十八條第一項前段規定沒收銷燬之。而扣案
    包裝上揭毒品之外包裝袋二個，係用以包裹毒品，具防止裸
    露、逸出及潮濕之功用，便於攜帶施用，係預備供被告施用
    第一級毒品所用之物，且經被告自承確屬其所有（見本院九
    十五年三月六日簡式審判筆錄），皆應依刑法第三十八條第
    一項第二款規定併予宣告沒收。
據上論斷，應依刑事訴訟法第二百七十三條之一第一項、第二百
九十九條第一項前段，毒品危害防制條例第十條第一項、第十八
條第一項前段，刑法第十一條前段、第五十六條、第四十七條、
第三十八條第一項第二款，判決如主文。
本案經檢察官陳鴻濤到庭執行職務。
中    華    民    國    95    年    3     月    20    日
                  刑事第七庭  法  官  王  瑜  玲
上列正本證明與原本無異。
如不服本判決，應於判決送達後10日內向本院提出上訴狀（應附
繕本），上訴於臺灣高等法院。
中    華    民    國    95    年    3     月    20    日
                              書記官  黃  頌  棻
附錄本案論罪科刑法條全文：
毒品危害防制條例第十條
施用第一級毒品者，處六月以上五年以下有期徒刑。
施用第二級毒品者，處三年以下有期徒刑。


司法院資訊處製作；財團法人民間司法改革基金會備份。
